---
title: 'bookdownplus 的两个魔法'
author: 赵鹏
date: '2017-06-27'
slug: bookdownplus-magic
summary: "bookdown 虽好，但入手并不容易。怎么样能让人对 bookdown 一见钟情呢？ 用 bookdownplus 的两个魔法，一剑封喉。"
tags:
  - R
  - bookdown
  - bookdownplus
  - markdown
bibliography: [zhaor.bib]
categories: []
banner: img/banners/logo-bookdownplus.png
---


bookdown 是个好东西，只是入手有点难，酒香巷深。

对于 R 初学者来说，如果身边没有人指导，使用者可能需要花大量精力应付 LaTeX，YAML，Pandoc，而很多初学者可能从来没听说过这些，站在 bookdown 的门口往里张望了一下，说不定就被吓跑了，从而错过了门里的精彩世界。

bookdownplus 扩展包，可以让新手对 bookdown 快速上手。从此，bookdown 这坛好酒就不必去深巷苦寻，它就放在你手边。


从 v1.2.0 开始，bookdownplus 增加了两个魔法，更是让新手对 bookdown 一见钟情。如果你对 bookdown 感兴趣却苦于入门的烦恼，那么可以试试这两个魔法。

## 准备工作

首先，安装好必需的软件，包括 R, RStudio, \(\LaTeX\)等。详见 [bookdown 官方手册](https://bookdown.org/yihui/bookdown/)。然后，安装开发版的bookdownplus：

```R
devtools::install_github("pzhaonet/bookdownplus")
```

再用 `setwd()` 将R的工作目录设置到一个空文件夹里。

一切准备就绪后，接下来就是见证奇迹的时刻。

## 第一个魔法

在 R 里运行下面的代码，然后去喝个茶：

```{r, eval=FALSE}
for (i in template()[1:19])
  bookdownplus(template = i, 
               more_output = more_output()[1:3])
```

回来以后，你会在工作目录里看到很多文件和文件夹。打开那个叫做 `_book/`的文件夹，Duang！19个示例文档，每个都以 pdf、Word、网页和电子书格式乖乖地等在那里，等你打开了。其中，电子书 epub 格式可以在手机上阅读，也可以在台式机用免费的Calibre软件打开阅读。

这些示例文档，从学术论文到诗歌乐谱，从中文到英文，展示了 bookdown 能胜任的工作。是不是动心了？

## 第二个魔法

运行下面的代码，然后看两眼窗外的风景，bookdownplus 就把事情做完了：

```{r, eval=FALSE}
for (mf in mail_font()) {
  for (ms in mail_style()) {
    for (mt in mail_theme()) {
      outputname <- paste('mail', ms, mf, mt, sep = '_')
      bookdownplus(template = 'mail', 
                   mail_style = ms, 
                   mail_font = mf, 
                   mail_theme = mt, 
                   output_name = outputname)
    }
  }
}
```

仍然打开那个叫做 `_book/`的文件夹，Duang！ 不同字体、不同主题、不同布局的信件示例文档就全部在那里了。

如果看了这个你还没动心，那么只能说明跟 bookdown 没缘分，趁早放手吧！
