---
title: "对疫情结束时间的预测（R语言与新型冠状病毒之三：回归）"
author: "Yi Zou"
date: '2020-02-03'
slug: ncovr-03
summary: "初步预测，全国疫情结束的时间是2月中旬。"
tags:
- R
- ncovr
banner: img/banners/logo-openr.png
---


```{r include=FALSE}
knitr::opts_chunk$set(eval = TRUE, message = FALSE, warning = FALSE, error = FALSE)
```

按：本系列文章的第三篇，本来计划介绍一下新型冠状病毒的疫情时间序列的可视化，碰巧收到了西交利物浦大学邹怡博士的投稿。他利用 logistic 模型，预测了新型冠状病毒全国疫情的结束时间。利用 R 语言进行拟合的简介，可以参看《学R》第四章。

准备工作:

运行下面的代码，将 "ncovr" 包升级到 0.0.3 以上：

```{r, eval=FALSE}
remotes::install_github("pzhaonet/ncovr")
```

下面是邹怡博士的投稿，略有改动。

---

> 请记住：每一个数据背后，都是一个鲜活的生命。

模型目的：看疫情什么时候结束

数据来源：卫健委全国每日数据，也可以从 <https://github.com/JackieZheng/2019-nCoV> 的图中读取

第1步，数据的获取。 ncovr 包的 `get_ncov()` 可以从上述网址读取数据表：

```{r}
Sys.setlocale('LC_CTYPE', 'Chinese')
require(ncovr)
ncov <- get_ncov('china')
ncov
```

这个数据表最早的数据是 1 月 20 日。为了增加和验证模型的可靠性，我们手动录入了 1 月 17 日至 19 日的的确诊病例、疑似病例和死亡病例数据，并取 1 月 17 日至 2 月 1 日的数据做回归分析：

```{r}
Confirmed <- c(58, 136, 198, ncov[1:13, '确诊'])
Suspected <- c(NA,  NA,  NA, ncov[1:13, '疑似'])
Death <- c(1, 1, 4, ncov[1:13, '死亡'])
```

第2步，把数据合成数据框，方便操作

```{r}
Dat <- data.frame(Confirmed, Death, Suspected)
# 设置一列为时间
Dat$Date <- seq(as.Date("2020-01-17",format="%Y-%m-%d"),
                by = "day", 
                length.out = nrow(Dat))
# 以1月17日作为第一天，是x变量
Dat$Day <- 1:nrow(Dat)
```

第3步，做logistic回归，这里采用的是三参的logistic非线性回归，模型是 y~Asym/(1+exp((xmid-input)/scal))。其中input(x)是我们的Day。Asym是模型渐近线，xmid是中值（y=1/2*Asym时候x的值）。这是一个简单的模型，模型的合适程度在这里就不讨论了。

```{r}
# 选择模型的y，我们先以确诊病例作为y
Dat$Ymod <- Dat$Confirmed
#模型需要设置初始值，但是我们也可以采用自动初始值用SSlogis()函数
md <- nls(Ymod ~ SSlogis(Day, Asym, xmid, scal), data = Dat)
Coe <- summary(md)$coefficients
a <- Coe[1, 1]# 第一个参数Coe[1,1]是模型渐近线
xmax <-  2 * Coe[2, 1] #第二个参数Coe[2,1]是模型x中值
```

第4步，我们可以把回归的图画出来。

```{r}
#先画散点图
with(Dat,
     plot(y = Ymod, x = Day,
          xlim = c(0, 1.8 * xmax),
          ylim = c(0, 1.2 * a),
          ylab = "Number of cases",
          xlab = "",
          bty = 'n',
          xaxt = "n"
     )
) #用xaxt = "n"先隐藏x轴

#模型的预测值和预测线
Pred <- seq(0, 1.2 * xmax, length = 100)
lines(Pred, predict(md, list(Day = Pred)), col = "red")

#画上x轴
Length <- round(2.2 * nrow(Dat), 0)#需要预测到第几天，这里采用2.2倍的我们的数据时间
Dseq <- format(seq(Dat$Date[1], by = "day", length.out = Length), "%m-%d") #设置新的x轴标签
axis(1, at = 1:Length, labels = Dseq,
    cex.axis = 0.6,las = 2)

#做一个简单的图例，当然也可以用legend做图例
points(2, 0.8 * a)
text(3, 0.8 * a, "Confirmed", cex = 0.8, adj = 0)
segments(1.5, 0.7 * a, 2.5, 0.7 * a, col = "red")
text(3, 0.7 * a, "Model fit", cex = 0.8, adj = 0)

#画上两条参考线
segments(0, a, xmax, a, lty = "dotted")
segments(xmax, 0, xmax, a, lty = "dotted")
```

第四步接下来是重点，根据模型，我们来估计疫情大致结束的时间（双倍的中值，即xmax）
```{r}
Dseq [round(xmax,0)]
```

2月14日！不算太糟糕，根据这个模型，我们预计下一天（2月3日）早的确诊病例

```{r}
Input = nrow(Dat) + 1
Coe[1, 1] / (1 + exp((Coe[2, 1] - Input) / Coe[3, 1]))
```

数值是16054个。今天早上我查了相关的数据，是17205，比预测值高。我们可以把这个数值加进去，重复1-4步的操作，得出来的时间是2月16号，比先前的模型预测又推迟了两天。

进一步的思考：

1、疑似病例

确诊病例可能受到资源不足（比如试剂盒）的影响，其增长是因为前期疑似病例无法及时确诊，所以我们可以用疑似病例作为y，重新做一下上面的模型。得出的结论是2月11号，并没有增加太多，算是个好兆头。

2、地方的情况

湖北的疑似病例也可能受到资源不足的影响而整体有积压，我们可以做一个湖北以外的省份的模型。由于数据量比较大，我们可以直接联网获取各个地区的数据（见上一篇文章），看看各个地区的形式。


最后，再次提醒：每一个数据背后，都是一个鲜活的生命。希望疫情早日结束，我们可以进入正常的工作和生活中。

