---
title: 'R 初学者包 beginr 在 CRAN 正式发布'
author: 赵鹏
date: '2017-06-23'
slug: beginr-released
summary: "我为 R 语言初学者写的工具包，可能对中级用户也有帮助，包含了一些简化操作的函数和备忘录。"
tags:
  - R
  - beginr
bibliography: ["zhaor.bib"]
categories: []
output: #md_document
  md_document:
    variant: markdown_github
banner: img/banners/logo-beginr.png
---

又一次高兴地宣布, 我的 R 语言扩展包 'beginr' [@R-beginr] 在 CRAN [正式发布](https://cran.r-project.org/web/packages/beginr/)了.

<!--more-->

![](http://cranlogs.r-pkg.org/badges/grand-total/beginr)

# 简介 

`beginr`是我为 R 语言初学者和自己写的工具包, 是我这些年来收集和自己编写的一些简化操作的函数和备忘录, 可能对中级用户也有帮助. 其实这个包的文档我写得不够详细, 有些函数还没来及整理进去, 之所以匆匆发布, 是想先把 'beginr' 这个名字给占住. 毕竟, 我中意的名字如 'learnr', 'startr'都被别人用过了. 

安装方法：

```R
# 稳定版：
install.packages('beginr')
# 开发版：
devtools::install_github("pzhaonet/beginr")
```

下面分类介绍一下其中的函数.

# 备忘函数

我初学 R 的时候用 `plot()` 作图时, 常常忘记不同形状数据点(`pch`)对应的编号, 实线虚线(`lty`)的编号, 散点图类型(`type`)的代码, 以及最难选择的颜色代码. 每次忘了都要上网搜一下. 现在, beginr 里提供了 `plotpch()`, `plotlty()`, `plottype()`, `plotcolors()`, `plotcolorbar()`等函数, 想不起来的时候运行一下就行了.

```{r}
beginr::plotpch()
beginr::plotlty()
beginr::plottype()
beginr::plotcolors()
beginr::plotcolorbar()
```

# 快速作图函数

我常常需要做线性拟合, 每次又是作图又是添加拟合方程, 繁琐. 现在, beginr 里的一个 `plotlm()`函数就搞定.

```{r}
x <- 1:10
y <- 1:10 + rnorm(10)
beginr::plotlm(x, y)
```

经常需要了解一组数据的分布, 看看是不是正态分布. beginr 里的 `plothist()` 函数不仅做出直方图和平滑曲线, 并且标出中值, 中位数, 四分位数, 标准偏差, 样本数, 以及用来判断是否正态分布的 skewness 值.

```{r}
x <- rnorm(10000)
beginr::plothist(x)
```

我很喜欢系统自带的成对儿散点图函数`pairs()`, 只是功能再强大一点就好了. beginr 里的 `plotpairs()` 和 `plotpairs2()` 可以实现.

```{r}
df <- data.frame(a = 1:10, b = 1:10 + rnorm(10), c = 1:10 + rnorm(10))
beginr::plotpairs(df)
beginr::plotpairs2(df)
```

我经常需要将一组自变量 (x) 和多组因变量 (y~1~, y~2~, ..., y~n~) 作在同一个坐标系, 或者一组因变量 (y) 对多组自变量 ((x~1~, x~2~, ..., x~n~)), 并且画上各自的误差线. beginr 里一条 `dfplot()` 或 `dfplot2()` 函数就能完成.

```{r}
x <- seq(0, 2 * pi, length.out = 100)
y <- data.frame(sin(x), cos(x))
yerror <- data.frame(abs(rnorm(100, sd = 0.3)), abs(rnorm(100, sd = 0.1)))
beginr::dfplot(x, y, yerror = yerror)
beginr::dfplot2(y, x, xerror = yerror)
```

如果只是想简单添加误差线, 那就用 `errorbar()` 函数.

```{r}
x <- seq(0, 2 * pi, length.out = 100)
y <- sin(x)
plot(x, y, type = "l")
beginr::errorbar(x, y, yupper = 0.1, ylower = 0.1)
```

# 数据框操作

beginr 提供了一些对数据框计算的函数, 例如计算多列数据两两的相关性和线性拟合结果, 可以用 `lmdf()` 函数.

```{r}
df <- data.frame(a = 1:10, b = 1:10 + rnorm(10), c = 1:10 + rnorm(10))
beginr::lmdf(df)
```

还有两个函数对`tapply()`进行了改善, 用来进行因子计算.

```{r, eval=FALSE}
beginr::tapplydf()
beginr::tapplydfv()
```

# 文件读写函数

经常需要同时对多个数据文件进行处理, 逐个读入 R 里太麻烦. beginr 提供了个 `readdir()` 函数, 可以一次性把指定文件夹里所有数据读入, 保存在一个列表 (list) 里.

```{r, eval=FALSE}
beginr::readdir()
```

R 自带的 write 系列文件保存函数, 一不小心就把原有同名文件给覆盖了. beginr 提供了个安全的函数 `writefile()`, 避免一失足成千古恨.

```{r, eval=FALSE}
beginr::writefile()
```

`list2ascii()` 函数可以把一个列表原样保存成文本文件.

```{r, eval=FALSE}
alist <- list(a = 1:10, b = letters)
beginr::list2ascii(alist)
```

# 扩展包函数

很多人引用了别人的工作却往往不列出参考文献. 不仅初学者常常如此, 很多学术论文里有些插图一眼就能看出是 R 的某个扩展包作出来的, 但参考文献里却没有列出来, 这往小了说是不尊重别人的工作,往大了说是缺乏学术道德. 对开源社区的生态圈是不利的. beginr 为初学者提供了 `bib()` 函数, 可以为指定的 R 扩展包生成文献引用信息, 既可以打印出结果, 也可以直接保存为 '.bib'文件方便为 '[bookdownplus](http://www.pzhao.org/zh/post/bookdownplus-released/)' [@R-bookdownplus] 或 '[blogdown](http://www.pzhao.org/zh/post/r-blogdown/)' [@R-blogdown] 调用.

```{r, warning=FALSE}
beginr::bib(pkg = c("mindr", "bookdownplus", "pinyin"))
```

`plotpkg()`函数可以做出一张图，来展示指定扩展包在CRAN上被用户下载的次数：

```{r, fig.asp=0.3}
beginr::plotpkg("beginr", "2017-06-23")
```

新手可以用`rpkg()`函数快速创建自己的扩展包.

```{r, eval=FALSE}
beginr::rpkg()
```

好啦, 以后我还会把更多有用的工具添加到 beginr 包里. 欢迎关注 beginr的[项目主页](https://github.com/pzhaonet/beginr). 另外, 使用beginr的地方请记得列出参考文献哦.

```{r, warning=FALSE}
beginr::bib(pkg = c("beginr"))
```

## 参考文献
