---
title: 'Xaringan 主题展示'
author: 赵鹏
date: '2018-11-23'
slug: xaringan-themes
summary: "xaringan-themes"
tags:
  - R
  - markdown
  - xaringan
categories: []
banner: img/banners/logo-openr.png

---

Xaringan 自带 16 套主题（themes），其中 10 套配有对应的 fonts.css，可惜光看名字是想象不出来模样的，挑选有困难。Xaringan 的 [wiki](https://github.com/yihui/xaringan/wiki/Themes) 展示了几套漂亮的主题，但是不全。

我把每个主题都做了一个单独的幻灯片，以便选用，然而貌似 github 不支持嵌入幻灯片，而我又没有找到批量转成 gif 的办法。

于是就做了本网页。



我自己添加了个主题，叫 mpic，打算从 middlebury 出发慢慢修改，目前只改了个 logo。

感觉又进了一个坑。


chocolate

```{r, echo = FALSE}
knitr::include_url("http://www.pzhao.org/slides/xaringan-showcase/xaringan-theme-chocolate/xaringan-theme-chocolate")
```

default

```{r, echo = FALSE}
knitr::include_url("http://www.pzhao.org/slides/xaringan-showcase/xaringan-theme-default/xaringan-theme-default")
```

lucy

```{r, echo = FALSE}
knitr::include_url("http://www.pzhao.org/slides/xaringan-showcase/xaringan-theme-lucy/xaringan-theme-lucy")
```

metropolis

```{r, echo = FALSE}
knitr::include_url("http://www.pzhao.org/slides/xaringan-showcase/xaringan-theme-metropolis/xaringan-theme-metropolis")
```

middlebury

```{r, echo = FALSE}
knitr::include_url("http://www.pzhao.org/slides/xaringan-showcase/xaringan-theme-middlebury/xaringan-theme-middlebury")
```

mpic

```{r, echo = FALSE}
knitr::include_url("http://www.pzhao.org/slides/xaringan-showcase/xaringan-theme-mpic/xaringan-theme-mpic")
```

rladies

```{r, echo = FALSE}
knitr::include_url("http://www.pzhao.org/slides/xaringan-showcase/xaringan-theme-rladies/xaringan-theme-rladies")
```

robot

```{r, echo = FALSE}
knitr::include_url("http://www.pzhao.org/slides/xaringan-showcase/xaringan-theme-robot/xaringan-theme-robot")
```

rutgers

```{r, echo = FALSE}
knitr::include_url("http://www.pzhao.org/slides/xaringan-showcase/xaringan-theme-rutgers/xaringan-theme-rutgers")
```

tamu

```{r, echo = FALSE}
knitr::include_url("http://www.pzhao.org/slides/xaringan-showcase/xaringan-theme-tamu/xaringan-theme-tamu")
```

uo

```{r, echo = FALSE}
knitr::include_url("http://www.pzhao.org/slides/xaringan-showcase/xaringan-theme-uo/xaringan-theme-uo")
```

duke-blue

```{r, echo = FALSE}
knitr::include_url("http://www.pzhao.org/slides/xaringan-showcase/xaringan-theme-duke-blue/xaringan-theme-duke-blue")
```

hygge-duke

```{r, echo = FALSE}
knitr::include_url("http://www.pzhao.org/slides/xaringan-showcase/xaringan-theme-hygge-duke/xaringan-theme-hygge-duke")
```

hygge

```{r, echo = FALSE}
knitr::include_url("http://www.pzhao.org/slides/xaringan-showcase/xaringan-theme-hygge/xaringan-theme-hygge")
```

kunoichi

```{r, echo = FALSE}
knitr::include_url("http://www.pzhao.org/slides/xaringan-showcase/xaringan-theme-kunoichi/xaringan-theme-kunoichi")
```

ninjutsu

```{r, echo = FALSE}
knitr::include_url("http://www.pzhao.org/slides/xaringan-showcase/xaringan-theme-ninjutsu/xaringan-theme-ninjutsu")
```

shinobi

```{r, echo = FALSE}
knitr::include_url("http://www.pzhao.org/slides/xaringan-showcase/xaringan-theme-shinobi/xaringan-theme-shinobi")
```
